# 原材料跌价问题

提问人：liumangayuan 时间：2023-03-14 16:02:28
请教陈版，公司产品期末销售价格大幅下降，原材料存在减值迹象，按照准则，如果原材料直接出售的可变现净值大于继续生产，取直接出售价格作为可变现净值；问题是，这批材料最终还是会用于继续生产，按照继续生产的情况会计提大额减值准备，如果按照继续生产（实际情况）计提跌价是否合理，是否会被认定为不符合会计准则，是否会被认定为平滑利润

回答人：chenyiwei
“如果原材料直接出售的可变现净值大于继续生产，取直接出售价格作为可变现净值”的前提是企业可以自主选择后续处理方式（直接出售或者继续加工）。如果由于某些限制因素影响，直接对外出售原材料并不可行，只能用于后续进一步加工的，则原材料的对外售价不能作为确定其可变现净值的依据。
类似地，其他以“两者孰高”作为可变现净值或者可收回金额的前提是其中金额较高的选项具有现实可行性。不具备现实可行性的选项不能作为确定依据。